# 土地复原支出的处理

提问人：coyochung 时间：2015-02-11 23:19:40
一家企业从事的业务对厂区周边的土壤会产生一定的污染，政府要求离市区距离近的重污染企业搬迁，并拨付搬迁补偿款用于人员，资产重置的支出，但前提是企业必须将土地复原后由政府收回。现企业支付给专业土地修复机构的土地复原支出计入管理费用，请问大家这样处理是否妥当？

回答人：chenyiwei
如果在以前的生产期间已经就该项环境治理恢复义务确认了预计负债的，则从该预计负债中列支；没有预计负债的，将相关治理支出计入管理费用未见重大的不恰当之处。

提问人：zengfengxia 时间：2015-03-01 17:13:25
是不是可以将复原成本作为达到交付状态之前发生的成本，从而和拆迁补偿作为一个整体处理？

回答人：chenyiwei
这是对原有土地的治理支出。如果是因为要搬迁所以才治理（如不搬迁则无法定义务），则建议作为搬迁过程中的费用性支出计入管理费用等科目，收到的补偿中对应于该支出的部分作为对应于费用化支出的拆迁补偿处理。